【裁判字號】    99,停,26
【裁判日期】    991202
【裁判案由】    聲請停止執行
【裁判全文】
高雄高等行政法院裁定
                                        99年度停字第26號
聲  請  人  汪宜庭（原名汪向美）
相  對  人  高雄縣立大樹國民中學
代  表  人  周秀櫻  校長
相  對  人  高雄縣政府
代  表  人  楊秋興  縣長
上列當事人間遷讓房屋事件，聲請人聲請停止執行事件，本院裁
定如下：
    主  文
本件移送臺灣高雄地方法院。
    理  由
一、按「行政法院認其無受理訴訟權限者，應依職權以裁定將訴
    訟移送至有受理訴訟權限之管轄法院。數法院有管轄權而原
    告有指定者，移送至指定之法院。」行政訴訟法第12條之2
    第2項定有明文。而「我國關於行政訴訟與民事訴訟之審判
    ，依現行法律之規定，係採二元訴訟制度，分由不同性質之
    法院審理。關於因公法關係所生之爭議，由行政法院審判，
    因私法關係所生之爭執，則由普通法院審判。．．．」則經
    司法院釋字第448號解釋在案，足徵行政訴訟程序，乃國家
    司法機關用以解決當事人間關於公法上之爭議所施行之程序
    ，至私法上之爭議，則由民事法院審判，非屬行政法院之審
    判權限。
二、本件聲請意旨略以：坐落高雄縣大樹鄉○○村○○路500-1
    號房屋（下稱系爭宿舍）係聲請人之父因職務關係獲配住之
    宿舍，現為聲請人居住使用。詎相對人高雄縣立大樹國民中
    學（下稱大樹國中）竟依據臺灣高雄地方法院民國99年8月3
    0日雄院高99司執恭字第104163號執行命令，以99年11月23
    日高樹中總字第0990003647號函知聲請人：「主旨：茲有關
    本校眷屬宿舍即將拆除乙案，惠請台端於收到本文之日起10
    日內遷出戶籍地（宿舍地址：高雄縣大樹鄉○○村○○路50
    0-1號）為荷，請查照。．．．」（下稱系爭函文）。但在
    聲請人未獲相對人大樹國中補償前，系爭房屋若遭到執行，
    聲請人將受難以回復之損害，爰聲請裁定准予停止強制拆屋
    遷讓之執行云云。
三、經查：按因任職關係獲配住宿舍，其性質為使用借貸；又民
    事執行案件如何聲請停止執行，強制執行法第18條定有明文
    。是相對人大樹國中依據臺灣高雄地方法院99年8月30日雄
    院高99司執恭字第104163號執行命令，以系爭函文通知聲請
    人遷讓系爭宿舍，並非行政訴訟法第2條所稱之公法上爭議
    ，本院並無審判權，因該私法行為所生之權利爭執，應向民
    事法院請求，不得循行政爭訟程序謀求救濟。聲請人向無審
    判權之本院聲請停止執行，於法自有未合，自應依行政訴訟
    法第12條之2第2項前段，移送於有審判權之臺灣高雄地方法
    院。
四、依行政訴訟法第12條之2第2項前段，裁定如主文。
中    華    民    國    99    年    12    月    2     日
             高雄高等行政法院第二庭
                         審判長法官  江  幸  垠
                               法官  吳  永  宋
                               法官  簡  慧  娟
以上正本係照原本作成。
如不服本裁定，應於裁定送達後10日內以書狀敘明理由，經本院
向最高行政法院提出抗告（須按對造人數附具繕本）。
中    華    民    國    99    年    12    月    2     日

                              書記官   黃  玉  幸

司法院資訊處製作；財團法人民間司法改革基金會備份。
